【裁判字號】    97,易,5000
【裁判日期】    980206
【裁判案由】    詐欺
【裁判全文】
臺灣臺中地方法院刑事判決              97年度易字第5000號
公  訴  人  臺灣臺中地方法院檢察署檢察官
被      告  丙○
                    （現另案於臺灣臺中監獄執行中）
上列被告因詐欺案件，經檢察官提起公訴（97年度偵緝字第2358
號），被告在本院準備程序進行中就被訴事實為有罪之陳述，受
命法官於告知簡式審判程序之旨，並聽取當事人之意見後，本院
合議庭裁定由受命法官獨任依簡式審判程序，判決如下：
    主  文
丙○犯詐欺取財罪，處有期徒刑陸月，如易科罰金，以新臺幣壹
仟元折算壹日。
    事  實
一、丙○藉由至臺中市○○路甲○○所開設之飲食店消費，與甲
    ○○熟識後，竟意圖為自己不法之所有，基於詐欺取財之犯
    意，於民國96年7月間某日，在上址向甲○○詐稱欲做甘蔗
    批發生意，利潤甚豐，惟資本不足，若甲○○願意合夥投資
    ，將可取得分紅云云，並為取信於甲○○，而交付載有「大
    批發：水果、果菜，蔡阿明」之名片1張予甲○○之詐術，
    使甲○○信以為真而陷於錯誤，於同年月27日，在臺中市○
    ○路附近，將新臺幣（下同）10萬元交付予丙○，供作投資
    所用。嗣甲○○因聽聞丙○四處詐騙，因恐受騙，多次要求
    丙○返還10萬元，丙○均置之不理，且避不見面，始知受騙
    。
二、案經甲○○告訴臺灣臺中地方法院檢察署檢察官偵查起訴。
    理  由
壹、程序方面：
一、按除被告所犯為死刑、無期徒刑、最輕本刑為3年以上有期
    徒刑之罪或高等法院管轄第一審案件者外，於法院行準備程
    序進行中，被告先就被訴事實為有罪之陳述時，審判長得告
    知被告簡式審判程序之旨，並聽取當事人、代理人、辯護人
    及輔佐人之意見後，裁定進行簡式審判程序；且受命法官行
    準備程序，與法院或審判長有同一之權限；又簡式審判程序
    之證據調查，不受刑事訴訟法第159條第1項、第161條之2、
    第161條之3、第163條之1及第164條至第170條規定之限制，
    刑事訴訟法第273條之1第1項、第279條第2項前段、第273條
    之2分別定有明文。
二、查本件被告丙○所犯為死刑、無期徒刑、最輕本刑為3年以
    上有期徒刑以外之罪，且非高等法院管轄第一審之案件，經
    本院合議庭裁定由受命法官行準備程序時，被告就被訴事實
    為有罪之陳述後，復經本院合議庭裁定由受命法官獨任行簡
    式審判程序，是其證據之調查，自不受刑事訴訟法第159條
    第1項、第161條之2、第161條之3、第163條之1及第164條至
    第170條規定之限制，合先敘明。
貳、實體方面：
一、證據能力部分：
  (一)按被告以外之人於審判外之言詞或書面陳述，除法律有規定
    者外，不得作為證據；被告以外之人於審判中有下列情形之
    一，其於檢察事務官、司法警察官或司法警察調查中所為之
    陳述，經證明具有可信之特別情況，且為證明犯罪事實之存
    否所必要者，得為證據：一、死亡者。二、身心障礙致記憶
    喪失或無法陳述者。三、滯留國外或所在不明而無法傳喚或
    傳喚不到者。四、到庭後無正當理由拒絕陳述者；該言詞或
    書面陳述，雖不符刑事訴訟法第159條之1至第159條之4之規
    定，而經當事人於審判程序同意作為證據，法院審酌該言詞
    陳述或書面陳述作成時之情況，認為適當者，亦得為證據；
    當事人、代理人或辯護人於法院調查證據時，知有第159條
    第1項不得為證據之情形，而未於言詞辯論終結前聲明異議
    者，視為有前項之同意，刑事訴訟法第159條第1項、第159
    條之3、第159條之5分別定有明文。核其立法理由在於傳聞
    證據未經當事人之反對詰問予以核實，乃排斥其證據能力。
    惟當事人如放棄對原供述人之反對詰問權，於審判程序表示
    同意該等傳聞證據可作為證據，此時，法院除認該傳聞證據
    欠缺適當性外，自可承認其證據能力。又當事人、代理人或
    辯護人於調查證據時，知有刑事訴訟法第159條第1項不得為
    證據之情形，卻表示「對於證據調查無異議」、「沒有意見
    」等意思，而未於言詞辯論終結前聲明異議者，應視為已有
    將該等傳聞證據採為證據之同意（參見最高法院94年度臺上
    字第2976號判決意旨）。
  (二)本件檢察官、被告於審判期日，對本案之全部證據之證據能
    力均不爭執，復於審判期日就本院提示之證據於言詞辯論終
    結前，均未就所調查之證據主張有刑事訴訟法第159條不得
    為證據之情形，且均表示無意見，本院審酌該等證據作成時
    ，亦無不適當之處，是參考上開最高法院判決要旨，應視為
    已有將該等傳聞之證據採為證據之同意，本案經調查之證據
    均有證據能力。
二、認定犯罪事實所根據的證據及理由：
  (一)被告丙○於本院審理中坦白承認確有於上開時、地，以前揭
    之詐術詐騙被害人甲○○10萬元之事實，核與證人甲○○於
    偵查中證述情節相符，並有被害人甲○○合作金庫銀行之存
    摺封面及交易明細表各1份、「大批發：水果、果菜，蔡阿
    明」之名片1張附卷可稽。
  (二)被告前自95年9月23日至同年12月1日止亦以類似之方法行騙
    ，經本院於97年12月4日以97年度易緝字第454號判處有期徒
    刑10月、8月，定應執行有期徒刑1年4月，此有上開判決書1
    份在卷可佐。
  (三)本件事證明確，被告犯行洵堪認定。
三、論罪科刑的理由：
  (一)核被告所為，係犯刑法第339條第1項之詐欺取財罪。
  (二)審酌被告犯罪之動機、目的，為圖一己私慾詐騙被害人金錢
    ，手段尚屬平和，素行非佳，於前案通緝中再犯本案，惡性
    非輕，被害人受騙金額為10萬元，所生危害非鉅，犯罪後尚
    能坦承犯行，所得不多，惟未能賠償被害人所受損害等一切
    情狀，量處如主文所示之刑，並諭知易科罰金之折算標準。
四、適用法律依據：
  (一)刑事訴訟法第273條之1第1項、第299條第1項前段。
  (二)刑法第339條第1項、第41條第1項前段。
  (三)刑法施行法第1條之1。
本案經檢察官乙○○到庭執行職務。
中    華    民    國    98    年    2     月    6     日
                  刑事第十六庭  法  官  洪挺梧
以上正本證明與原本無異。
如不服本判決應於收受送達後10日內向本院提出上訴書狀，並應
敘述具體理由；其未敘述上訴理由者，應於上訴期間屆滿後20日
內向本院補提理由書（均須按他造當事人之人數附繕本）「切勿
逕送上級法院」。
                                書記官  劉雅玲
中    華    民    國    98    年    2     月    6     日
附錄本判決論罪科刑法條：
中華民國刑法第339條
（普通詐欺罪）
意圖為自己或第三人不法之所有，以詐術使人將本人或第三人之
物交付者，處5年以下有期徒刑、拘役或科或併科1千元以下罰金
。
以前項方法得財產上不法之利益或使第三人得之者，亦同。
前二項之未遂犯罰之。


司法院資訊處製作；財團法人民間司法改革基金會備份。
